臺灣高等法院刑事裁定
111年度抗字第743號
抗  告  人  
即再審聲請人  洪一偉




上列抗告人即再審聲請人因聲請再審案件，不服臺灣新北地方法
院中華民國111年4月14日裁定（111年度聲再字第9號），提起抗
告，本院裁定如下：
    主  文
抗告駁回。 
    理  由
一、原裁定意旨略以：抗告人即再審聲請人洪一偉(下稱抗告人)
    具狀對臺灣新北地方法院110年度簡上字第511號判決聲請再
    審，惟該案係110年12月8日撤回上訴而終結，故無判決，且
    抗告人於提出本件聲請之際，並未檢具判決繕本，亦未說明
    理由請求法院調取該判決繕本，經法院裁定命其補正，惟抗
    告人逾期仍未補正，故本件再審不合法，應予駁回等語。
二、抗告意旨略以：抗告人因在監故請求法院調取原判決之繕本
    ，本件係因證人游家練出爾反爾，造成抗告人犯意各別，請
    求減輕其刑，另本件證人有傳喚之必要，抗告人確無犯意云
    云。
三、按聲請再審，由判決之原審法院管轄；聲請再審，應以再審
    書狀敘述理由，附具原判決之繕本及證據，提出於管轄法院
    為之；法院認為聲請再審之程序違背規定者，應以裁定駁回
    之，刑事訴訟法第426條第1項、第429條、第433條分別定有
    明文。次按再審係為原確定判決認定事實錯誤而設之救濟程
    序，是聲請再審之對象應為確定之實體判決。倘屬程序上判
    決，因不具實體之確定力，縱經判決確定，仍不得以之為聲
    請再審之客體。而此項得否作為聲請再審之客體，以及再審
    之聲請是否具備合法條件，受理再審聲請之法院，應先加審
    查，若其聲請再審之程序違背規定時，即應以其聲請不合法
    ，依刑事訴訟法第433條規定裁定駁回之；必再審之客體無
    誤，聲請合法，始能進而審究其再審有無理由（最高法院97
    年度台抗字第375號裁定意旨參照）。
四、經查:抗告人前因竊盜案件，經臺灣新北地方法院於110年5
    月10日以110年度簡字第2077號判處有期徒刑3月、4月，並
    定應執行有期徒刑5月確定，雖嗣有提起上訴，並經該院以1
    10年度簡上字第511號繫屬在案，惟因撤回上訴而告確定，
    此有本院被告前案紀錄表在卷足憑(本院卷第50、51頁)，是
    就抗告人所犯竊盜案件之確定實體判決應係臺灣新北地方法
    院110年度簡字第2077號判決，故抗告人對臺灣新北地方法
    院110年度簡上字第511號提出再審之聲請，程序顯有悖於規
    定，揆諸上開說明，自應予駁回。
五、綜上，原裁定認抗告人本件聲請再審違背程序之規定，而予
    以駁回，已詳敘其依憑之證據，及認定之理由，經核並無違
    誤，抗告人猶執陳詞提起本件抗告，尚難認有理由，應予駁
    回。
據上論斷，應依刑事訴訟法第412條，裁定如主文。
中　　華　　民　　國　　111 　年　　5 　　月　　31　　日
                  刑事第四庭    審判長法  官  陳筱珮
                                      法  官  羅郁婷
                                      法  官  柯姿佐
以上正本證明與原本無異。
不得再抗告。
                                      書記官  蔡硃燕
中　　華　　民　　國　　111 　年　　5 　　月　　31　　日